# 关于金融资产

提问人：大呆呆 时间：2019-06-16 11:36:10
请教陈总及各位老师：将来须用或可用企业自身权益工具进行结算的非衍生工具合同，但企业根据该合同将收到固定数量的自身权益工具。将来须用或可用企业自身权益工具进行结算的衍生工具合同，但是以固定数量的自身权益工具交换固定金额的现金或其他金融资产的衍生工具合同。
按照准则，上述合同不属于金融资产，在付款时是直接作为权益的减少吗？

回答人：chenyiwei
上述项目为发行方自身的权益工具。绕过发行方支付款项，则属于对自身权益工具的回购，应冲减相应的权益项目。